【裁判字號】    99,易,365
【裁判日期】    990505
【裁判案由】    竊盜
【裁判全文】
臺灣高雄地方法院刑事判決               99年度易字第365號
公  訴  人  臺灣高雄地方法院檢察署檢察官
被      告  乙○○
上列被告因竊盜案件，經檢察官提起公訴（98年度速偵字第283
號），本院裁定改行簡式審判程序審理，判決如下：
    主  文
乙○○犯攜帶兇器竊盜罪，累犯，處有期徒刑拾月，扣案活動扳
手貳支、固定扳手支、螺絲起子肆支、剪刀貳支、平口鉗壹把
，均沒收之。
    事  實
一、乙○○前因竊盜、施用毒品等案件，經本院分別判處有期徒
    刑4 月、6 月、6 月、10月、10月、4 月、11月確定，嗣經
    減刑並定應執行刑2 年7 月，於民國98年9 月12日縮刑期滿
    執行完畢，猶不知悔改，竟意圖為自己不法之所有，於98年
    10月27日上午10時許，持其所有客觀上足供兇器使用之活動
    扳手、固定扳手、螺絲起子、剪刀、平口鉗等物，騎乘車牌
    號碼QXI-099 號機車，前往高雄縣鳥松鄉○○街鳥松國小預
    定地管理室，將該管理室前方鋁製紗門拆下而竊取之，得手
    後將鋁製紗門置於牆角旁準備載往他處變賣，嗣於同日中午
    12時20分許，乙○○騎乘上開機車欲搬運該鋁門離去時，為
    目擊其行竊之黃金水報警而當場查獲，始悉上情，並扣得活
    動扳手2 支、固定扳手3 支、螺絲起子4 支、剪刀2 支、平
    口鉗1 把等物。
二、案經高雄縣政府警察局仁武分局報請臺灣高雄地方法院檢察
    署檢察官偵查起訴。
    理  由
一、本件被告乙○○所犯為死刑、無期徒刑或最輕本刑為3 年以
    上有期徒刑以外之罪，其於本院審理時就被訴事實為有罪之
    陳述，經法官告知簡式審判程序之旨，並聽取公訴人及被告
    之意見後，依刑事訴訟法第273 條之1 第1 項規定，裁定進
    行簡式審判程序。
二、上開犯罪事實，業據被告於本院審理時坦承不諱，核與證人
    黃金水、甲○○於警詢中之證述相符，並有高雄縣政府警察
    局仁武分局搜索扣押筆錄、扣押物品目錄表、贓物認領保管
    單各1 紙及現場照片5 張在卷可稽，復有活動扳手2 支、固
    定扳手3 支、螺絲起子4 支、剪刀2 支、平口鉗1 把等物扣
    案足憑，足認被告上開自白核與事實相符，是本件事證明確
    ，被告犯行，洵堪認定。
三、按刑法第321 條第1 項第3 款之攜帶兇器竊盜罪，係以行為
    人攜帶兇器竊盜為其加重條件，此所謂兇器，其種類並無限
    制，凡客觀上足對人之生命、身體、安全構成威脅，具有危
    險性之兇器均屬之，且祇須行竊時攜帶此種具有危險性之兇
    器為已足，並不以攜帶之初有行兇之意圖為必要（最高法院
    79年臺上字第5253號判例足資參照）。本件在被告身上所扣
    得之活動扳手、固定扳手、螺絲起子、剪刀、平口鉗等物，
    均為金屬材質，且末端均呈尖銳形狀一節，有現場照片在卷
    可查（參偵卷第22頁），顯見質地堅硬，若持之攻擊他人，
    將造成他人生命、身體之危害，在客觀上顯然具有危險性，
    應屬兇器無訛。故核被告所為，係犯刑法第321 條第1 項第
    3 款之攜帶兇器竊盜罪。其前因竊盜、施用毒品等案件，經
    本院分別判處有期徒刑4 月、6 月、6 月、10月、10月、4
    月、11月確定，嗣經減刑並定應執行刑2 年7 月，於98年9
    月12日縮刑期滿執行完畢之事實，有臺灣高等法院被告前案
    紀錄表1 份在卷可參，其於有期徒刑執行完畢後5 年內，再
    故意犯本件有期徒刑以上之罪，為累犯，應依刑法第47條第
    1 項之規定加重其刑。爰審酌被告不思循正當工作賺取財富
    ，竟為圖私利，攜帶兇器而竊取他人所有之物，影響社會治
    安，並造成他人生命財產之威脅，且其犯有多次竊盜前科，
    前次入監甫因減刑寬典提前出獄，猶不知戒慎，竟再犯本件
    竊盜犯行，量刑實不宜從寬；惟念其犯後坦承犯行，態度尚
    可，且所竊得財物價值尚非至鉅，並已由被害人鳥松國小之
    代理人甲○○領回，有贓物認領保管單在卷可按，犯罪所生
    危害已有降低等一切情狀，量處如主文所示之刑，以示懲儆
    ，至公訴檢察官雖當庭請求量處被告有期徒刑1 年，然本院
    審酌上述情況，認被告量處如主文所示之刑，較為適當。末
    扣案之活動扳手2 支、固定扳手3 支、螺絲起子4 支、剪刀
    2 支、平口鉗1 把等物，係被告攜以行竊所用之物，且為被
    告所有等情，業據其供承在卷（參本院二卷第49頁），爰依
    刑法第38條第1 項第2 款之規定均宣告沒收；另扣案之手套
    1 雙，被告供承係平常工作所用之物（參本院二卷第47頁）
    ，且本院亦查無證據證明該手套係供本件犯罪所用之物，均
    不另予宣告沒收，附此敘明。
據上論斷，應依刑事訴訟法第273 條之1 、第284 條之1 、第29
9 條第1 項前段，刑法第321 條第1 項第3 款、第47條第1 項、
第38條第1 項第2 款，判決如主文。
本案經檢察官余彬誠到庭執行職務。
中    華    民    國    99    年    5     月    5     日
                  刑事第十五庭  法  官  王俊彥
以上正本證明與原本無異。
如不服本判決應於收受判決後10日內向本院提出上訴書狀，並應
敘述具體理由。其未敘述上訴理由者，應於上訴期間屆滿後20日
內向本院補提理由書(均須按他造當事人之人數附繕本)「切勿逕
送上級法院」。
中    華    民    國    99    年    5     月    5     日
                                書記官  黃園芳
附錄本案論罪法條：
中華民國刑法第321 條
（加重竊盜罪）
犯竊盜罪而有左列情形之一者，處6 月以上、5 年以下有期徒刑
：
一、於夜間侵入住宅或有人居住之建築物、船艦或隱匿其內而犯
    之者。
二、毀越門扇、牆垣或其他安全設備而犯之者。
三、攜帶兇器而犯之者。
四、結夥三人以上而犯之者。
五、乘火災、水災或其他災害之際而犯之者。
六、在車站或埠頭而犯之者。
前項之未遂犯罰之。

司法院資訊處製作；財團法人民間司法改革基金會備份。
